【裁判字號】    94,訴,867
【裁判日期】    950728
【裁判案由】    拆屋還地等
【裁判全文】
臺灣彰化地方法院民事判決               94年度訴字第867號
原      告  丁○○
訴訟代理人  丙○○
            池泰毅律師
被      告  甲○○
上列當事人間請求拆屋還地等事件，本院於民國95年7 月14日言
詞辯論終結，判決如下：
    主  文
被告應將坐落彰化縣線西鄉○○段九九二之二七、九九二之二八
、九九二之三地號土地返還予原告。
被告應給付原告新台幣柒萬元，及自民國九十四年十二月二十五
日起至清償日止按年息五% 計算之利息，並自民國九十四年十月
份起至返還上開土地之日止，按月給付原告新台幣壹萬零陸佰伍
拾伍元。
原告其餘之訴駁回。
訴訟費用由被告負擔十分之九，餘由原告負擔。
本判決原告勝訴部分，於原告以新台幣參佰參拾壹萬元為被告供
擔保後，得假執行，但被告如於執行標的物拍定、變賣或物之交
付前，以新台幣玖佰玖拾肆萬元為原告預供擔保，得免為假執行
。
原告其餘假執行之聲請駁回。
    事實及理由
甲、程序部分
    按訴訟中有犯罪嫌疑牽涉其裁判者，法院得在刑事訴訟終結
    前，以裁定停止訴訟程序，民事訴訟法第183 條固定有明文
    。然所謂訴訟中有犯罪嫌疑牽涉其裁判，係指在民事訴訟繫
    屬中，當事人或第三人涉有犯罪嫌疑，足以影響民事訴訟之
    裁判，非俟刑事訴訟解決，民事法院即無從或難於判斷者而
    言，例如當事人或第三人於民事訴訟繫屬中涉有偽造文書、
    證人偽證、鑑定人為不實之鑑定等罪嫌，始足當之，設當事
    人在民事訴訟繫屬以前有犯罪行為，縱牽涉其裁判，亦不在
    同條所定得裁定停止訴訟程序之列。且應否中止訴訟程序，
    仍依法院之自由意見決之（最高法院38年台上字第193 號、
    79年台抗字第218 號判例、80年度台抗字第296 號判決意旨
    參照）。又民事法院就民事訴訟所爭執之事實，本得依職權
    獨立認定，不受刑事訴訟調查之證據及認定之事實所拘束。
    據此，被告所稱原告隱瞞禁建事實，將其所有坐落彰化縣線
    西鄉○○段992 之3 地號土地出租予被告，涉嫌詐欺罪嫌，
    目前仍於偵查中而未確定一事，固據提出台灣彰化地法院檢
    察署通知乙紙為據，然原告所涉犯罪嫌疑，尚不足以影響民
    事訴訟之裁判，且民事法院本得獨立審判，不受刑事訴訟認
    定事實之拘束，自無於刑事訴訟終結前停止訴訟之必要，是
    被告聲請本院裁定停止本件訴訟程序，殊屬無據，合先敘明
    。
乙、實體方面：
一、原告主張：兩造於民國93年11月18日簽訂房屋租賃契約，約
    定被告向原告承租原告所有坐落彰化縣線西鄉○○段992 之
    27、992 之28、992 之3 地號、面積合計630 平方公尺之土
    地（下合稱系爭土地，分稱992 之27、992 之28、992 之3
    土地，系爭土地原為992 之3 土地，後分割為992 之3 、99
    2 之27土地，嗣992 之3 土地復分割為992 之3 、992 之28
    土地）使用，並約定坐落系爭土地上門牌號碼彰化縣線西鄉
    ○○村○○路○ 段892 號房屋（下稱系爭房屋）雖係被告出
    資興建，但申報為原告所有，於房屋租賃期間屆滿時，原告
    若願以相當價款購買被告所建系爭房屋之費用時，則系爭房
    屋免拆除，原告若不願意購買被告所建系爭房屋時，則原告
    應無條件讓被告拆除系爭房屋以歸還土地。又兩造於房屋租
    賃契約書第3 條約定，租賃期限自93年12月1 日起至99年11
    月30日止，租金第1 、2 年為每月新台幣（下同）35,000元
    ，第3 、4 年為每月38,000元，第5 、6 年為每月40,000元
    ，租金交付方法為立約日被告即交付原告第1 年租金支票12
    張，次年起第1 天應交付全年租金12期支票（到期日為每月
    5 日）；另於第6 條第1 項約定，被告未經原告同意，私自
    供奉祖先神主牌或積欠租金達二期以上時，經原告催告仍不
    改善或限期繳納租金仍不支付時，租賃期限雖未屆滿，但原
    告得終止租約，收回租賃物，被告應於當月底前無條件遷出
    ，不得異議。而被告自94年8 月起，其給付原告之支票均遭
    退票，未依約如期給付租金，原告於94年9 月20日發函催告
    被告於函到7 日內給付94年8 、9 月之租金，否則將依約終
    止契約，然未獲被告置理，原告乃於94年10月5 日發函終止
    租賃契約，並要求被告於同年10月31日前拆除系爭房屋並返
    還系爭土地，否則拆除費用應由被告負擔，然被告亦置之不
    理，爰依房屋租賃契約書之附帶條件第3 條約定及民法第45
    5 條規定，請求被告拆除系爭房屋及返還系爭土地。另依房
    屋租賃契約書第2 條、第3 條約定，請求被告給付94年8 、
    9 月租金共70,000元。又租賃契約終止後，被告繼續無權占
    用租賃物而受有相當於租金之不當得利，另依民法第179 條
    規定，請求被告給付自94年10月份起至返還系爭土地之日止
    每月35,000元之不當利得。此外，因被告違約、不於租期屆
    滿時交還系爭房屋，爰依房屋租賃契約書第6 條第2 項約定
    ，請求被告給付違約金2,000,000 元等語。並聲明：被告應
    將系爭房屋拆除，並將系爭土地返還予原告。被告應給付原
    告2,070,000 元及自起訴狀繕本送達翌日起至清償日止，按
    年息5%計算之利息。被告應給付原告自94年10月份起至返還
    系爭土地之日止每月35,000元。訴訟費用由被告負擔。原告
    願供擔保請准宣告假執行。
二、被告則以：被告於90年12月28日向原告承租原992 之3 土地
    之目的係欲建築房屋，兩造並約定租金每月35,000元，租期
    6 年，且可經營特種營業，91年2 月被告申請建照及請領分
    區使用證明時，始發現原992 之3 土地屬禁建區而無法建屋
    ，經與彰化縣線西鄉公所聯繫後，於91年2 月5 日送件申請
    將原992 之3 土地分割為992 之27及992 之3 土地，並以99
    2 之27土地送件請領建照，但因彰化縣政府及彰化縣線西鄉
    公所配合工作未完成，直到93年6 月15日始核發建照，93年
    11月2 日始核發使用執照，94年3 月2 日始變更為商業區使
    用。被告於得知原992 之3 土地遭禁建後即與原告協調，原
    告同意自91年1 月1 日至91年4 月30日止不收取租金，但該
    問題仍無法解決，兩造乃於92年4 月24日協調以系爭房屋使
    用執照發照日為起租日、租約期限延為6 年，93年11月18日
    ，兩造合意終止原基地租賃契約另訂新房屋租賃契約，以變
    通方式解決992 之27土地建照案，992 之3 土地仍屬禁建區
    ，被告復於94年初送件申請992 之28土地之建照，惟因尚無
    法開放建築建物而遭駁回，被告再與原告多方溝通，提出99
    2 之27土地單獨承租，992 之3 土地以空地承租等禁建問題
    解決後再續租、租金縮減、解約由原告購回系爭房屋及退回
    所有租金等多項方案，但原告相應不理，被告乃於94年8 月
    透過乙○○代書向原告表示終止契約，拒絕支付租金，並要
    求返還租金1,540,000 元、賠償所受損害1,760,000 元，及
    所失利益7,000,000 元等語，資為抗辯。並聲明：原告之訴
    及假執行之聲請均駁回。訴訟費用由原告負擔。被告如受不
    利判決，願供擔保請准宣告免為假執行。
三、原告對被告抗辯之陳述：
    兩造於90年12月28日簽訂基地租賃契約時，原告並不知原99
    2 之3 土地遭禁建情事，且原告於95年3 月21日委請代書向
    彰化縣線西鄉公所查詢系爭土地之使用分區，據彰化縣線西
    鄉公所告知，系爭土地均屬商業區而無任何屬於公共設施用
    地之記載，但本院發函詢問該所後，該所改稱992 之28土地
    為道路用地、992 之3 及92之27土地為商業區，原告對此實
    無所適從，而彰化縣政府95年6 月22日府建管字第09501153
    13號函明確指出992 之28土地僅變更為道路用地但尚未辦理
    徵收開闢，因此原告從未接獲任何徵收補償之通知，均可證
    原告於簽訂基地租賃契約時確實不知有都市計畫變更土地使
    用分區之情事。其次，有關申請建照、使用執照事項，係由
    被告自行委任宋國安建築師事務所辦理，而被告自承「當初
    建管局只說建築線畫不出來」，建築線能否劃定自屬被告應
    自行負責事項，與原告無涉，又彰化縣政府建設局91年7 月
    4 日91彰建管字第21270 號函表示被告申請建築執照乙案，
    准予給照，故被告稱其於93年始取得建照、使用執照云云，
    顯與事實不符，此外縱令被告向原告承租土地建築房屋，則
    相關建築事項當然必須依法辦理，被告竟稱承租土地係為了
    蓋滿房屋而不必經過縣政府核准，其對法律規定之認識顯有
    錯誤，與原告當然無關。再者，系爭土地是否禁建，與雙方
    履行房屋租賃契約無關，況992 之27土地於91年2 月5 日辦
    理分割，992 之28土地於92年10月20日由彰化縣政府逕為分
    割，是系爭土地於92年10月20日即已分割完畢，能否建築，
    被告知之甚詳，復因992 之28土地變更為道路用地，故兩造
    於93年11月18日合意終止基地租賃契約，由原告免除部分租
    金後，另行簽訂房屋租賃契約，被告自無從以禁建與否再事
    爭執等語。
四、兩造不爭執事項：
    以下為兩造所不爭執，並有公證書、房屋租賃契約書、基地
    租賃契約書、支票、退票理由單、土地登記謄本、本院勘驗
    筆錄、履勘略圖、彰化縣和美地政事務所94年12月27日土地
    複丈成果圖在卷可稽，本院採為判決基礎。
（一）系爭土地原為992 之3 土地，面積為630 平方公尺，於91
      年2 月5 日分割為992 之3 、992 之27土地，992 之3 土
      地復於92年10月20日經彰化縣政府逕為分割為992 之3 、
      992 之28土地。
（二）系爭房屋門牌號碼為彰化縣線西鄉○○路○ 段892 號，為
      鐵皮造二層樓建物，由被告出資興建，約定申報為原告所
      有，坐落於992 之3 及992 之27土地上，占用992 之3 土
      地面積4 平方公尺、占用992 之27土地面積80平方公尺。
（三）兩造前於90年12月28日簽訂基地租賃契約建築房屋，租賃
      標的範圍為原992 之3 土地，嗣雙方於93年11月18日合意
      終止該基地租賃契約。
（四）兩造復於93年11月18日簽訂房屋租賃契約，租賃標的範圍
      為系爭房屋及系爭土地，租賃期限自93年12月1 日起至99
      年11月30日止，租金第1 、2 年為每月35,000元，第3 、
      4 年為每月38,000元，第5 、6 年為每月40,000元，租金
      交付方法為立約日被告即交付原告第1 年租金支票12張，
      次年起第1 天應交付全年租金12期支票（到期日為每個月
      5 日）。
（五）被告交付用以支付94年8 、9 月之支票因存款不足及拒絕
      往來戶遭退票，故自94年8 月起，即未依約給付94年8 、
      9 月租金各35,000元共70,000元。
五、得心證之理由：
（一）查兩造於93年11月18日簽訂房屋租賃契約，約定租賃標的
      為系爭土地及系爭房屋，固有房屋租賃契約書可據，然系
      爭房屋係被告出資興建，且兩造於房屋租賃契約書之附帶
      條件約定「於房屋租賃期間屆滿時，原告若願以相當價款
      購買被告所建系爭房屋之費用時，則系爭房屋免拆除，原
      告若不願意購買被告所建系爭房屋時，則原告應無條件讓
      被告拆除系爭房屋以歸還土地」等語，則系爭房屋既係被
      告出資興建，被告即為原始建築人，且兩造尚且約定原告
      須以相當價款購買系爭房屋，是系爭房屋所有權應屬被告
      所有無訛，否則所有權如屬原告所有，原告當無出資購買
      自己所有之物之理，是兩造於93年11月18日簽訂之房屋租
      賃契約，雖名為房屋租賃，但實際上應係土地租賃，當可
      認定。
（二）按承租人租金支付有遲延者，出租人得定相當期限，催告
      承租人支付租金，如承租人於其期限內不為支付，出租人
      得終止契約。租賃物為房屋者，遲付租金之總額，非達二
      個月之租額，不得依前項之規定，終止契約。其租金約定
      於每期開始時支付者，並應於遲延給付逾二個月時，始得
      終止契約。租用建築房屋之基地，遲付租金之總額，達二
      年之租額時，適用前項之規定，民法第440 條定有明文。
      又被告未經原告同意，私自供奉祖先神主牌或積欠租金達
      二期以上時，經原告催告仍不改善或限期繳納租金仍不支
      付時，租賃期限雖未屆滿，但原告得終止租約，收回租賃
      物，被告應於當月底前無條件遷出，不得異議，此亦為兩
      造房屋租賃契約第6 條第1 項所明定。是被告自94年8 月
      起，未依約給付94年8 、9 月租金各35,000元共70 ,000
      元，經原告於94年9 月20日發函催告被告於函到7 日內支
      付租金，否則將依約終止契約，然未獲被告置理，原告乃
      於94年10月5 日發函終止租賃契約，有存證信函及掛號函
      件執據附卷足憑，是被告欠租既達二期以上，且經原告催
      告逾期仍不為支付，依前揭規定，原告終止房屋租賃契約
      ，自屬有據。
（三）至被告雖以前開情詞置辯，惟查：992 之28土地於80年3
      月28日彰府工都字第108167號公告發布實施之變更線西都
      市計畫案中，由商業區○○○道路用地，屬公共設施用地
      ，上開土地在未辦理徵收開闢前，得依都市計畫公共設施
      保留地臨時建築使用辦法規定辦理；另992 之3 、992 之
      27土地位屬商業區，得依規定申請建築之事實，固據彰化
      縣線西鄉公所以95年5 月5 日線鄉建字第0950003522號函
      及彰化縣政府以95年6 月22日府建管字第0950115313號函
      敘甚詳，又按公共設施保留地臨時建築不得妨礙既成巷路
      之通行，鄰近之土地使用分區及其他法令規定之禁止或限
      制建築事項，並以左列建築使用為限：一臨時建築權利人
      之自用住宅。二菇寮、花棚、養魚池及其他供農業使用之
      建築物。三小型游泳池、運動設施及其他供社區遊憩使用
      之建築物。四幼稚園、托兒所、簡易汽車駕駛訓練場。五
      臨時攤販集中場。六停車場及其他交通服務設施使用之建
      築物。七其他依都市計畫法第51條規定得使用之建築物，
      都市計畫公共設施保留地臨時建築使用辦法第4 條定有明
      文。且依本法指定之公共設施保留地，不得為妨礙其指定
      目的之使用。但得繼續為原來之使用或改為妨礙目的較輕
      之使用，都市計畫法第51條亦定有明文。則因992 之28土
      地屬公共設施之道路用地，依法僅能在其上建築自用住宅
      、供農業使用之建築物、供社區遊憩使用之建築物等等，
      而不得用於商業用途，是被告辯稱原992 之3 土地（即嗣
      後分割之992 之28土地）遭禁建一節，尚屬有據。惟被告
      得知原992 之3 土地遭禁建後，即於91年2 月5 日申請將
      原992 之3 土地分割為992 之3 、992 之27土地，而992
      之3 土地復於92年10月20日經彰化縣政府逕為分割為992
      之3 、992 之28土地，已如前述。再被告亦與原告協調解
      決之道，兩造旋即於92年4 月24日協調以系爭房屋使用執
      照發照日為起租日、租約期限延為6 年，原告復於93年10
      月15日同意自91年1 月1 日至91年4 月30日期間不收取租
      金等情，亦為兩造所不爭執，並有同意書、切結書附卷足
      憑。況因系爭房屋建築執照及使用執照業經核發，且依基
      地租賃契約書第5 條第1 款約定，系爭房屋由被告出資，
      但應由申報為原告所有，兩造遂合意終止原基地租賃契約
      ，改以系爭房屋及系爭土地為租賃標的，另行簽訂房屋租
      賃契約之事實，亦據證人乙○○證述無訛，而兩造均認證
      人乙○○上開證詞實在。基上，被告於簽訂基地租賃契約
      後，在知悉原992 之3 土地遭禁建之情況下，已申請將原
      992 之3 土地分割為992 之3 、992 之27土地，而992 之
      3 土地復於92年10月20日經彰化縣政府逕為分割為992 之
      3 、992 之28 土 地，復與原告協調解決方法，將原起租
      日即90年12月28日更改為系爭房屋使用執照發照日，另協
      調免除91年1 月1 日至91年4 月30日期間之租金給付義務
      ，嗣又合意終止原基地租賃契約，復與原告另行簽訂房屋
      租賃契約，被告自不得以原基地租賃契約所存之障礙事由
      對抗新簽訂之房屋租賃契約，準此，被告以原992 之3土
      地遭禁建為由，拒絕給付租金，核屬無據。至被告事後改
      稱94年4 月始知系爭土地遭禁建情事云云（詳本院95 年5
      月24日言詞辯論筆錄），核與上開事實不符，且被告亦自
      承承租土地要蓋房子，但土地遭禁建，後來與原告協稱將
      土地分割為992 之27土地及992 之28土地及契約本是基地
      租賃契約，後來原告表示要公證說房屋是原告的，才將契
      約改成房子及土地租約等語在卷（詳本院95年2 月10日、
      95年4 月12日言詞辯論筆錄），是被告顯於91年2 月5 日
      申請將原992 之3 土地分割為992 之3 、992 之27土地前
      ，即知悉系爭土地遭禁建情事，其事後翻異其供，顯係規
      避之詞，委無足採。被告另辯稱其於94年8 月透過乙○○
      代書向原告表示終止租賃契約云云，此為原告所否認，而
      證人乙○○亦證述被告未提出要終止契約等語在卷，則被
      告前開辯稱，要屬乏據，不足採信。再被告復辯稱93年11
      月18日再簽訂房屋租賃契約租用系爭土地，亦係欲建築房
      屋云云，惟此為原告所否認，再系爭房屋早於兩造簽訂房
      屋租賃契約前之93年11月2 日即已興建完成並經核發使用
      執照在案，有彰化縣政府建設局使用執照可憑，是房屋既
      已興建完成，被告承租房屋坐落之基地應係供作房屋使用
      ，當無再承租土地興建房屋之必要，此外，被告復未能舉
      證以實以說，則被告辯稱承租土地係欲建築房屋云云，委
      無足採。從而，本件租賃契約自亦無民法第440 條第3 項
      及土地法基地租賃關於遲付租金之總額，達二年之租額時
      ，始得終止租賃契約之適用。
（四）再按承租人於租賃契約終止後，應返還租賃物，民法第45
      5 條前段定有明文。兩造間房屋租賃契約因原告行使終止
      權而消滅，則原告請求被告將租賃物即系爭土地返還予原
      告，於法有據。
（五）復按稱租賃者，謂當事人約定，一方以物租與他方使用收
      益，他方支付租金之契約。前項租金，得以金錢或租賃物
      之孳息充之。承租人應依約定日期，支付租金；無約定者
      ，依習慣；無約定亦無習慣者，應於租賃期滿時支付之。
      如租金分期支付者，於每期屆滿時支付之。如租賃物之收
      益有季節者，於收益季節終了時支付之，民法第421 條、
      第439 條分別定有明文。查兩造於房屋租賃契約書第3 條
      約定，租賃期限自93年12月1 日起至99 年11 月30日止，
      租金第1 、2 年為每月35,000元，租金交付方法為立約日
      被告即交付原告第1 年租金支票12張，次年起第1 天應交
      付全年租金12期支票（到期日為每個月5 日），被告交付
      用以支付94年8 、9 月之支票因存款不足及拒絕往來戶遭
      退票，因而積欠94年8 、9 月租金各35,000元，共70,000
      元之事實，業如前述，則原告請求被告給付積欠之租金共
      70 ,000 元，及自起訴狀繕本送達翌日即94年12月25日起
      至清償日止按年息5%計算之利息，要屬有據。另按無法律
      上之原因而受利益，致他人受損害者，應返還其利益。雖
      有法律上之原因，而其後已不存在者，亦同，民法第179
      條定有明文。依不當得利之法則請求返還不當得利，以無
      法律上之原因而受利益，致他人受有損害為其要件，故其
      得請求返還之範圍，應以對方所受之利益為度，非以請求
      人所受損害若干為準，無權占有他人土地，可能獲得相當
      於租金之利益為社會通常之觀念（最高法院61年台上字第
      16 95 號判例要旨參照）。再計算相當於土地租金之不當
      得利金額，土地法第97條第1 項規定，城市地方房屋之租
      金，以不超過土地及其建築物申報總價額年息10 %為限。
      土地法第97條所謂土地及建築物之總價額，土地價額依法
      定地價，建築物價額依該管直轄市或縣市地政機關估定之
      價額。土地所有權人依土地法所申報之地價，為法定地價
      ，土地法施行法第25條、土地法第148 條分別定有明文。
      而所謂年息10% 為限，乃指租金之最高限額而言，並非必
      須照申報價額年息10 %計算之，且尚須斟酌房屋之位置，
      工商繁榮程度、使用人利用房屋之經濟價值、所受利益，
      彼等關係及社會感情等情事，以為決定（最高法院68年度
      台上字第371 號判例意旨參照）。查本件房屋租賃契約於
      94年10月5 日終止後，被告占用系爭土地之法律上原因已
      不存在，其自94年10月5 日起仍繼續占用系爭土地，即屬
      無權占有他人土地，而系爭土地94年份每月租金為350,00
      0 元，992 之3 土地93年申報地價為每平方公尺2,352 元
      ，被告占用面積即原承租使用面積為405 平方公尺、992
      之28土地93年申報地價為每平方公尺3, 600元，被告占用
      面積即原承租使用面積為47平方公尺、992 之27土地93年
      申報地價為每平方公尺2,677 元，被告占用面積即原承租
      使用面積為178 平方公尺，系爭土地地目皆為田，位於彰
      化縣線西鄉○○路與沿海路交岔路口，市況尚稱繁榮等情
      ，為兩造所不爭執，並有土地登記謄本及本院履勘略圖可
      憑。本院斟酌前開情形，及系爭土地之經濟價值與被告所
      受利益等情形，認原告主張被告應返還所受相當於租金之
      利益，應以系爭土地申報地價年息8%為適當，據以核算，
      被告所受相當於租金之不當得利金額，每月為10,655元，
      其計算式為｛2,352 （申報地價）×405 （占用面積）＋
      3,600 （申報地價）×47（占用面積）＋2,677 （申報地
      價）×178 （占用面積）｝×8%÷12（月）＝10,655（小
      數點以下四捨五入），而原告主張應按原租賃契約之租金
      計算標準即系爭土地94年份每月租金35,000元計算，相當
      於系爭土地申報地價年息26.27%，遠逾於系爭土地申報地
      價10% ，自不足採。是原告主張被告占用系爭土地受有相
      當於租金之不當得利金額，在每月10,655元範圍內，核屬
      有據，逾此範圍，則屬無據。
（六）至原告固另以房屋租賃契約書之附帶條件第3 條及房屋租
      賃契約書第6 條第2 項約定，請求被告拆除系爭房屋及給
      付違約金2,000,000 元云云，惟房屋租賃契約書之附帶條
      件第2 條、第3 條係約定房屋租賃期間屆滿時，原告若願
      以相當價款購買被告所建系爭房屋之費用時，則系爭房屋
      免拆除，原告若不願意購買被告所建系爭房屋時，則原告
      應無條件讓被告拆除系爭房屋以歸還土地；另房屋租賃契
      約書第6 條第2 項係約定被告如違約，不於租期屆滿時交
      還房屋，原告得請求被告給付違約金2,000,000 元；又本
      件房屋租賃期限屆滿日為99年11月30日，有房屋租賃契約
      書、房屋租賃契約書之附帶條件在卷可憑，是房屋租賃期
      限屆滿，為被告負擔拆除系爭房屋及給付違約金義務之條
      件，在房屋租賃期限未屆滿前，條件尚未成就，被告依約
      自無庸負拆除系爭房屋及給付違約金之義務，則原告在房
      屋租賃期限未屆滿前，以房屋租賃契約為據，請求被告拆
      除系爭房屋及給付違約金2,000,000 元，俱無理由，不應
      准許。
六、從而，原告基於租賃物返還請求權、租金請求權、不當得利
    請求權之法律關係，請求被告應將系爭土地返還予原告；被
    告應給付原告70,000元，及自起訴狀繕本送達翌日即94年12
    月25日起至清償日止按年息5%計算之利息，並自94年10月份
    起至返還系爭土地之日止，按月給付10,655元，即有理由，
    應予准許。逾此範圍，則屬無據，不應准許。
七、兩造均陳明願供擔保聲請宣告假執行或免為假執行，經核原
    告勝訴部分，於法均無不合，爰分別酌定相當擔保金額宣告
    之。至於原告敗訴部分，其假執行之聲請，已失所依據，併
    予駁回。
八、本件判決之基礎已臻明確，兩造其餘攻擊防禦方法及舉證，
    於判決之結果並無影響，自毋庸一一論列，附此敘明。
據上論結，本件原告之訴為一部有理由，一部無理由，依民事訴
訟法第79條、第390 條第2 項、第392 條第2 項，判決如主文。
中    華    民    國    95    年    7     月    28    日
                  民事第一庭    法  官  游秀雯
以上正本係照原本作成。
如對判決上訴，應於判決送達後20日內向本院提出上訴狀。
中    華    民    國    95    年    7     月    28    日
                            書記官  張西武


司法院資訊處製作；財團法人民間司法改革基金會備份。
